臺灣臺中地方法院刑事判決
111年度簡上字第157號
上  訴  人  臺灣臺中地方檢察署檢察官
被      告  鄭鈞澧


上列上訴人因被告傷害案件，不服本院中華民國110年11月26日1
10年度中簡字第550號第一審刑事簡易判決（聲請簡易判決處刑
案號：109年度偵字第28908號），提起上訴，本院管轄之第二審
合議庭判決如下：
    主      文
原判決關於宣告刑部分撤銷。
鄭鈞澧經原判決認定所犯傷害罪，累犯，處拘役貳拾日，如易科
罰金，以新臺幣壹仟元折算壹日。
    犯罪事實及理由
一、本案審理範圍：
　㈠民國110年6月16日修正公布、同年月18日施行之刑事訴訟法
    第348條規定：「上訴得對於判決之一部為之。對於判決之
    一部上訴者，其有關係之部分，視為亦已上訴。但有關係之
    部分為無罪、免訴或不受理者，不在此限。上訴得明示僅就
    判決之刑、沒收或保安處分一部為之」；另同日修正公布、
    施行之刑事訴訟法施行法第7條之13規定：「中華民國110年
    5月31日修正通過之刑事訴訟法施行前，已繫屬於各級法院
    之案件，於施行後仍適用修正前刑事訴訟法第348條規定；
    已終結或已繫屬於各級法院而未終結之案件，於施行後提起
    再審或非常上訴者，亦同」；又對於簡易判決之上訴，準用
    第3編第1章及第2章除第361條外之規定，刑事訴訟法第455
    條之1第3項亦定有明文。查本案經檢察官聲請以簡易判決處
    刑，係於刑事訴訟法第348條修正施行前之110年3月10日繫
    屬本院由臺中簡易庭依簡易程序處理，並於修正施行後之11
    1年4月20日上訴本院管轄之第二審合議庭，有臺灣臺中地方
    檢察署110年3月10日中檢增師109偵28908字第1109021223號
    函上之本院收文戳章、本院111年4月18日中院平刑寧110中
    簡550字第1110026745號函上之本院收文戳章可考（見本院
    中簡卷第7頁；本院簡上卷第7頁），是本案上訴之效力及其
    範圍，應依現行刑事訴訟法第348條規定判斷。又參諸刑事
    訴訟法第348條第3項規定立法理由，宣告刑、數罪併罰所定
    之應執行刑、沒收，倘若符合該條項的規定，已得不隨同其
    犯罪事實，而單獨成為上訴之標的，且於上訴人明示僅就刑
    上訴時，第二審法院即不再就原審法院所認定之犯罪事實為
    審查，而應以原審法院所認定之犯罪事實，作為論認原審宣
    告刑、執行刑及沒收妥適與否的判斷基礎。
　㈡本案被告未提起上訴，上訴人即臺灣臺中地方檢察署檢察官
    於本院準備程序中表示：本案僅針對原審量刑部分上訴，對
    於原判決之認定事實及適用法律沒有意見，不在上訴範圍等
    語（見本院簡上卷第39頁），揆諸前開說明，本案僅就原審
    判決量刑妥適與否進行審理，至於其他部分，則非本院審查
    範圍，先予敘明。
二、本案據以審查量刑妥適與否之原審所認定犯罪事實及罪名：
　㈠犯罪事實：鄭鈞澧和李忠諺於109年7月8日凌晨1時許，在臺
    中市○○區○○○道0段000號之金錢豹酒店2樓2208包廂內，因金
    錢借貸發生口角，鄭鈞澧基於傷害之犯意，遂執玻璃酒杯丟
    向李忠諺，致李忠諺遭上開酒杯破裂之玻璃碎片潑濺而受有
    右小腿割傷之傷害。
　㈡所犯罪名：刑法第277條第1項之傷害罪。
三、刑之加重事由之說明：
　　被告於108年間因違反毒品危害防制條例案件，經本院以108
    年度易字第3342號判決判處有期徒刑6月、併科罰金新臺幣1
    0萬元確定，並於109年2月3日易科罰金執行完畢等情，有被
    告之臺灣高等法院被告前案紀錄表1份在卷可按，其於受徒
    刑之執行完畢後，5年內故意再犯本案有期徒刑以上之罪，
    為累犯，足認被告就刑罰之反應力薄弱，且認依累犯規定加
    重最低本刑，不致使被告所受刑罰超過所應負擔之罪責，無
    違罪刑相當原則及比例原則，爰依司法院大法官會議釋字第
    775號解釋意旨及刑法第47條第1項前段規定，加重其刑。
四、上訴理由之論斷：
　㈠上訴意旨略以：原判決認被告犯傷害罪，累犯，處拘役拾貳
    拾日，被告之刑度究為12日或20日，並不明確，容有違誤。
    且被告僅因口角即主動發難，持玻璃酒杯丟向告訴人李忠諺
    ，致告訴人受有有右小腿割傷之傷害，犯後矢口否認犯行，
    毫無悔意，又為累犯，原審量處之刑度顯屬過輕，有為罪刑
    相當原則、比例原則及平等原則，請求撤銷原判決，更為適
    法之裁判等語。
　㈡撤銷原判決科刑部分之說明及本院量刑：
　⒈原判決認被告犯罪事證明確，逕以簡易判決處刑，固非無見
    。惟原判決主文欄之宣告刑記載為「拘役拾貳拾日」，非屬
    明確，顯有未洽，檢察官執此提起上訴為有理由，檢察官上
    訴請求從重量刑固無理由，惟原判決之宣告刑既有上述可議
    之處，應由本院將此部分撤銷改判。
　⒉爰以行為人之責任為基礎，審酌被告不思以理性方式解決糾
    紛，因細故與告訴人發生口角即執玻璃酒杯丟向告訴人，致
    告訴人受有右小腿割傷之傷害，所為實不足取，應予非難；
    衡以被告迄本院審理時仍矢口否認犯行、且未和告訴人達成
    和解以賠償損害之犯罪後態度，參酌被告之犯罪動機與目的
    、手段、告訴人所受傷勢，及被告自陳之教育程度、職業及
    家庭經濟生活狀況（見偵卷第30頁），被告前有違反毒品危
    害防制條例案件之前科（上述構成累犯之前案紀錄不予重複
    評價），素行難認良好，暨被告、公訴人就本案之量刑意見
    （見本院簡上卷第57頁）等一切情狀，量處如主文所示之刑
    ，並諭知易科罰金之折算標準，以示懲儆。
據上論斷，應依刑事訴訟法第455條之1第1項、第3項、第348條
、第369條第1項前段，判決如主文。
本案經檢察官許景森聲請以簡易判決處刑及提起上訴，檢察官温
雅惠到庭執行職務。
中　　華　　民　　國　　111 　年　　8 　　月　　26　　日
                  刑事第七庭  審判長法  官  尚安雅
　　　　　　　　　                  法  官  林忠澤
　　　　　　　　　                  法  官  王怡蓁
以上正本證明與原本無異。
不得上訴。
                                    書記官  黃雅青
中　　華　　民　　國　　111 　年　　8 　　月　　29　　日